【裁判字號】    99,訴,66
【裁判日期】    990303
【裁判案由】    偽造文書等
【裁判全文】
臺灣臺北地方法院刑事判決                99年度訴字第66號
公  訴  人  臺灣臺北地方法院檢察署檢察官
被      告  丙○○
上列被告因偽造文書等案件，經檢察官提起公訴（98年度偵字第
21733號)，因被告於準備程序中為有罪之陳述，經本院裁定由受
命法官獨任以簡式審判程序審理，本院判決如下：
    主  文
丙○○犯竊盜罪，處有期徒刑貳月，如易科罰金，以新臺幣壹仟
元折算壹日。又所犯行使偽造私文書罪二罪，各處有期徒刑貳月
，如易科罰金，均以新臺幣壹仟元折算壹日，在消費簽帳單上偽
造之「黃麗如」署押貳枚、「甲○○」署押貳枚均沒收。應執行
有期徒刑肆月，如易科罰金，以新臺幣壹仟元折算壹日，在消費
簽帳單上偽造之「黃麗如」署押貳枚、「甲○○」署押貳枚均沒
收。
    事  實
一、丙○○為設於臺北市中山區○○○路575 號11樓「金將酒店
    」之服務生，竟意圖為自己不法之所有，於民國98年3 月31
    日凌晨1時許，在金將酒店302包廂，趁如附表所示之黃麗如
    、甲○○、乙○○等人不備之時，徒手竊取如附表所示現金
    及信用卡等物，嗣於如附表所示之時間，持黃麗如、甲○○
    所有如附表所示之信用卡，前往如附表所示之地點，冒用黃
    麗如、甲○○之名義，表示欲刷卡消費購物，嗣在消費簽帳
    單上偽造「黃麗如」、「甲○○」之署名，持交如附表所示
    不知情之特約商店店員而行使之，致如附表所示之店員陷於
    錯誤，而同意丙○○刷卡消費，並將商品交付丙○○，其後
    上開店員再以上開消費簽帳單各向如聯邦商業銀行股份有限
    公司（下稱聯邦銀行）及慶豐商業銀行股份有限公司（下稱
    慶豐銀行）請領信用卡款項，而行使之，足生損害於黃麗如
    、甲○○、聯邦銀行及慶豐銀行對於信用卡消費管理之安全
    性。
二、案經黃麗如、甲○○、乙○○及聯邦銀行訴由臺北市政府警
    察局中山分局報告臺灣臺北地方法院檢察署檢察官偵查起訴
    。
    理  由
一、上開事實業據被告丙○○於本院審理時坦承不諱，並有告訴
    人黃麗如、告訴人聯邦銀行之代理人劉怡杏之指述、證人甲○○、乙○○之證言可稽，且有98年3月31日PRINCESSBOX監
    視錄影翻拍照片4 張、慶豐銀行消費金融信用卡部98年10月
    30日函暨被告偽造告訴人甲○○署押之簽帳單2 張、爭議消
    費明細一覽表、聯邦銀行信用卡盜刷明細、爭議交易聲明書
    、被告偽造告訴人黃麗如署押之簽帳單2 紙等在卷足憑，核
    與被告自白相符。本件事證明確，被告上開犯行已堪認定，
    應依法論科。
二、核被告所為，就金將酒店302 包廂內竊取他人財物部分，
    係犯刑法第320條第1項之竊盜罪；而就盜刷他人信用卡部
    分，則係犯刑法第216條、第210條之行使偽造私文書罪、第
    217條第1項之偽造署押罪、第339條第1項之詐欺取財罪。其
    中，被告在金將酒店302 包廂內，竊取分屬黃麗如、甲○○
    、乙○○等3 被害人持有之現金、信用卡、皮夾等財物，係
    在同1個機會場合所犯，且係以1行為侵害數法益觸犯數罪名
    ，屬同種想像競合犯，依刑法第55條前段規定，從一重之竊
    盜罪處斷。而在盜刷信用卡部分，被告偽造署押之行為，係
    偽造私文書之階段行為，被告偽造私文書後復持以行使，其
    偽造之低度行為，應為行使之高度行為所吸收，均不另論罪
    ；又被告分別就黃麗如、甲○○之信用卡盜刷數次，既係基
    於概括犯意，且數次行為時間場所密接，復各侵害同一被害
    法益，屬接續犯僅各論1 罪即可，則就被告所犯詐欺取財罪
    ，雖有既遂及未遂之階段，僅各論1 詐欺取財既遂罪即可；
    而被告行使偽造私文書，同時係施用詐術之行為，故被告行
    使偽造私文書罪與詐欺取財罪2 罪間，均係以1行為觸犯2罪
    名，亦應依刑法第55條前段想像競合犯之規定，均從一重之
    行使偽造私文書罪處斷。是被告就部分，應論竊盜罪1 罪
    、就部分，應論行使偽造私文書罪2罪；而被告所犯上揭3
    罪彼此間，犯意個別、行為互異，應依數罪併罰分論各處罪
    刑後，再定其應執行之刑。爰審酌被告之生活狀況、智識程
    度、犯罪後坦承犯行之態度，以及被害人所受損害等一切情
    狀，分別量處有期徒刑2月，再定其應執行之刑為有期徒刑4
    月，並於定刑前、後依刑法第41條規定諭知均得易科罰金併
    其折算標準。至於被告在消費簽帳單上分別偽造「黃麗如」
    、「甲○○」之簽名各2枚共4枚，均係偽造之署押，應依刑
    法第219條規定併予宣告沒收之。
據上論斷，應依刑事訴訟法第273條之1第1 項、第299條第1項前
段，刑法第320條第1項、第216條、第210條、第339條第1項、第
55條前段、第41條、第51條第5款、第219條，判決如主文。
本案經檢察官林冠佑到庭執行職務。
中    華    民    國    99    年    3     月    3     日
                  刑事第四庭    法  官  呂政燁
以上正本證明與原本無異。
如不服本判決應於收受送達後10日內向本院提出上訴書狀，並應
敘述具體理由；其未敘述上訴理由者，應於上訴期間屆滿後20日
內向本院補提理由書（均須按他造當事人之人數附繕本）「切勿
逕送上級法院」。告訴人或被害人如對於本判決不服者，應具備
理由請求檢察官上訴，其上訴期間之計算係以檢察官收受判決正
本之日期為準。
                                書記官  呂欣穎
中    華    民    國    99    年    3     月    3     日
附錄本案所犯法條全文：
中華民國刑法第339條（普通詐欺罪）
意圖為自己或第三人不法之所有，以詐術使人將本人或第三人之
物交付者，處5年以下有期徒刑、拘役或科或併科1千元以下罰金
。
以前項方法得財產上不法之利益或使第三人得之者，亦同。
前二項之未遂犯罰之。
中華民國刑法第210條（偽造變造私文書罪）
偽造、變造私文書，足以生損害於公眾或他人者，處5 年以下有
期徒刑。
中華民國刑法第216條（行使偽造變造或登載不實之文書罪）
行使第210條至第215條之文書者，依偽造、變造文書或登載不實
事項或使登載不實事項之規定處斷。
中華民國刑法第320條（普通竊盜罪、竊佔罪）
意圖為自己或第三人不法之所有，而竊取他人之動產者，為竊盜
罪，處5年以下有期徒刑、拘役或5百元以下罰金。
意圖為自己或第三人不法之利益，而竊佔他人之不動產者，依前
項之規定處斷。
前二項之未遂犯罰之。
附表：
┌──┬───┬────────┬─────┬─────┬───┬────┐
│編號│被害人│被竊物品        │遭盜刷時間│遭盜刷地點│金額  │  備註  │
├──┼───┼────────┼─────┼─────┼───┼────┤
│ 1  │黃麗如│1.現金新臺幣（  │98年3月31 │錦宏銀樓（│850元 │已退刷  │
│    │      │  下同）3000元  │日凌晨4時 │臺北市林森│      │        │
│    │      │2.聯邦銀行信用卡│28分      │北路309號 │      │        │
│    │      │                │          │北側樓）  │      │        │
│    │      │  （卡號0000-000├─────┼─────┼───┼────┤
│    │      │  0-0000-0000） │98年3月31 │華歌爾創造│1760元│刷卡成功│
│    │      │                │日凌晨4時 │力專賣店（│      │        │
│    │      │                │36分      │臺北市林森│      │        │
│    │      │                │          │北路303號1│      │        │
│    │      │                │          │樓）      │      │        │
│    │      │                ├─────┼─────┼───┼────┤
│    │      │                │98年3月31 │金品皮鞋店│2650元│刷卡成功│
│    │      │                │日凌晨4時 │（臺北市林│      │        │
│    │      │                │53分      │森北路277 │      │        │
│    │      │                │          │號）      │      │        │
│    │      │                ├─────┼─────┼───┼────┤
│    │      │                │98年3月31 │康是美藥妝│20元  │刷卡未成│
│    │      │                │日下午2時 │店（臺北市│      │功      │
│    │      │                │53分      │林森北路  │      │        │
│    │      │                │          │282號1樓）│      │        │
├──┼───┼────────┼─────┼─────┼───┼────┤
│ 2  │甲○○│1.現金6400元    │98年3月31 │康是美藥妝│20元  │刷卡成功│
│    │      │2.慶豐銀行信用卡│日下午2時 │店（臺北市│      │        │
│    │      │（卡號          │52分      │林森北路  │      │        │
│    │      │0000000000000000│          │282號1樓）│      │        │
│    │      │）              ├─────┼─────┼───┼────┤
│    │      │                │98年3月31 │PRINCESSBO│8800元│刷卡成功│
│    │      │                │日下午3時 │X（臺北   │      │        │
│    │      │                │28分      │縣板橋市陽│      │        │
│    │      │                │          │明街46-3號│      │        │
│    │      │                │          │）        │      │        │
│    │      │                ├─────┼─────┼───┼────┤
│    │      │                │98年3月31 │昕坊銀樓（│1萬   │刷卡未成│
│    │      │                │日下午4時9│臺北縣板橋│2750元│功      │
│    │      │                │分        │市○○街6 │      │        │
│    │      │                │          │號）      │      │        │
├──┼───┼────────┼─────┼─────┼───┼────┤
│ 3  │乙○○│1.現金400元     │無        │無        │無    │無      │
│    │      │2.皮夾1個       │          │          │      │        │
└──┴───┴────────┴─────┴─────┴───┴────┘

司法院資訊處製作；財團法人民間司法改革基金會備份。
